---
title: "finalDatMinIDM"
author: "M Rifqi Jundullah"
date: "December 13, 2021"
output: html_document
---
#Preprocessing
##Membaca data dan memilih variabel tanpa NA
``` {r}
library(readxl)
dataset <- read_excel("C:/Users/ACER/Downloads/Dataset 03_Indeks Desa Membangun.xls")
colnames(dataset)
```
##feature engineering
Variabel yang digunakan adalah "Dimensi1", "Dimensi2", "Dimensi3", "Dimensi4", "Dimensi5", "PersentaseDesaTertinggal","PersentaseDesaBerkembang",
"PersentaseDesaMandiri". Terdapat juga 8 baris dengan data NA yang akan di drop.
```{r}
dataset1<-dataset[c("Dimensi1", "Dimensi2", "Dimensi3", "Dimensi4", "Dimensi5", "PersentaseDesaTertinggal", "PersentaseDesaBerkembang","PersentaseDesaMandiri")]
df <- dataset1[complete.cases(dataset1),]
head(df)
```
#Analisis Deskriptif
##Analisis Korelasi
```{r}
cor(df)
```
##Mengecek Outlier
```{r}
boxplot(df,
        col=c("azure3","light blue","navajowhite2")) 
```
#Clustering K-Medoids
##Penentuan distance
```{r}
library(factoextra)
jarak <- get_dist(df, stand = TRUE, method = "euclidean")
```
##Penentuan Optimum Klaster Menggunakan Silhouette Methode
```{r}
library(cluster)
set.seed(123)
fviz_nbclust(scale(df), pam, method="silhouette",
             nstart=500, linecolor="red4", k.max=10)+
  labs(subtitle = "Silhouette Method for K-Medoids Clustering")
```
##K-Medoids Clustering
```{r}
kmedoids_fit <- eclust(scale(df), "pam", k=5, stand=T,
               nstart=25, graph=F, seed=123, nboot = 100)
fviz_cluster(kmedoids_fit, labelsize=9, show.clust.cent = F, 
             geom=c("text","point"), repel=T, pointsize=1,
             main="Cluster Plot (K-Medoids)")
```
##Jumlah Observasi tiap cluster
```{r}
table(kmedoids_fit$clustering)
```

#Evaluasi Model
```{r}
library(fpc)
eval <- cluster.stats(jarak, kmedoids_fit$clustering)
eval$avg.silwidth
```
```{r}
eval$dunn
```
```{r}
eval$sindex
```
```{r}
eval$entropy
```
```{r}
eval$ch
```
```{r}
eval$pearsongamma
```