---
title: "finalDatMin2021"
author: "M Rifqi Jundullah"
date: "December 12, 2021"
output: html_document
---

```{r setup, include=FALSE}
knitr::opts_chunk$set(echo = TRUE)
library(fpc)
library(dplyr)
library(cluster) 
library(ggplot2)
library(tidyverse)
library(factoextra)
```

Dataset 03_Indeks Desa Membangun

``` {r}
library(readxl)
dataset <- read_excel("C:/Users/ACER/Downloads/Dataset 03_Indeks Desa Membangun.xls")
colnames(dataset)
dataset1<-dataset[,4:14]
head(dataset1)
```

```{r}
# terdapat 8 baris dengan data yang tidak lengkap, sehingga di drop
df <- dataset1[complete.cases(dataset1),]
head(df)
```
Analisis Deskriptif
```{r}
#Deskriptif Variabel Usia Pelanggan

#Analisis Korelasi
cor(df) #non multikolinearitas

#Mengecek Outlier
boxplot(scale(df),
        col=c("azure3","light blue","navajowhite2")) 

#Penentuan distance
jarak <- get_dist(df, stand = TRUE, method = "euclidean")
```
#Penentuan Optimum Klaster Menggunakan Silhouette Methode
#1. K-Means
```{r}
set.seed(123)
fviz_nbclust(scale(df), kmeans, method="silhouette",
             nstart=500, linecolor="red4", k.max=10, iter.max=100)+
  labs(subtitle = "Silhouette Method for K-Means Clustering")
```
#2. K-Medoids
```{r}
set.seed(123)
fviz_nbclust(scale(df), pam, method="silhouette",
             nstart=500, linecolor="red4", k.max=10)+
  labs(subtitle = "Silhouette Method for K-Medoids Clustering")
```
#Clustering
#1. K-Means Clustering
```{r}
kmeans_fit <- eclust(df, "kmeans", k=2, stand=T,
                  nstart=500, graph=F, iter.max=100, seed=123)
fviz_cluster(kmeans_fit, labelsize=9, show.clust.cent = F, 
             geom=c("text","point"), repel=T, pointsize=1,
             main="Cluster Plot (K-Means)")
```
#2. K-Medoids Clustering
```{r}
kmedoids_fit <- eclust(df, "pam", k=2, stand=T,
               nstart=25, graph=F, seed=123, nboot = 100)
fviz_cluster(kmedoids_fit, labelsize=9, show.clust.cent = F, 
             geom=c("text","point"), repel=T, pointsize=1,
             main="Cluster Plot (K-Medoids)")
```
  
#Jumlah Observasi Tiap Cluster
```{r}
table(kmeans_fit$cluster)
```

```{r}
table(kmedoids_fit$clustering)
```

#Evaluasi Model
#Separation Index, Entropy, Pearson Gamma, CH Index
```{r}
evalkmeans <- cluster.stats(jarak, kmeans_fit$cluster)
evalkmeans$avg.silwidth
evalkmeans$dunn
evalkmeans$sindex
evalkmeans$entropy
evalkmeans$ch
evalkmeans$pearsongamma
evalkmeans$wb.ratio
```

```{r}
evalkmedoids <- cluster.stats(jarak, kmedoids_fit$clustering)
evalkmedoids$avg.silwidth
evalkmedoids$dunn
evalkmedoids$sindex
evalkmedoids$entropy
evalkmedoids$ch
evalkmedoids$pearsongamma
evalkmedoids$wb.ratio
```

#Visualisasi dan Analisis Hasil Cluster
#Mean setiap variabel pada setiap clulster yang terbentuk
```{r}
aggregate(df, list(kmeans_fit$cluster), FUN=mean)
```

```{r}
aggregate(df, list(kmedoids_fit$cluster), FUN=mean)
```
